【裁判字號】    99,訴,719
【裁判日期】    991214
【裁判案由】    偽造有價證券等
【裁判全文】
臺灣臺中地方法院刑事判決               99年度訴字第719號
公  訴  人  臺灣臺中地方法院檢察署檢察官
被      告  林秀春
            楊東進原名楊瑞禾.
共      同
指定辯護人  本院公設辯護人戴遐齡
上列被告等因偽造有價證券等案件，經檢察官提起公訴（98年度
偵字第6637、24500號），本院判決如下：
    主  文
林秀春、楊東進共同意圖供行使之用，而偽造有價證券，林秀春
處有期徒刑年肆月、楊東進處有期徒刑年貳月，扣案如附表
一所示貳紙本票上所偽造林嘉鈴、鄭賴好為發票人部分均沒收。
    事  實
一、林秀春因其配偶陳泰同所經營之工廠急需資金周轉，曾於民
    國97年7月間，委請曾任職日盛商業銀行之鄭鎮豪代為辦理
    貸款事宜，然因未能順利取得貸款，致林秀春所簽發之支票
    ，屆期無法兌現，陳泰同所經營之工廠，亦因而停業。林秀
    春遂於98年2月19日，向臺中縣警察局豐原分局神岡分駐所
    報案，以鄭鎮豪涉犯詐欺取財罪嫌，提起告訴。其後，林秀
    春於98年3月6日上午11時5分許，以其所持用門號000000000
    0號行動電話，撥打鄭鎮豪所持用門號0000000000號行動電
    話，邀約鄭鎮豪一同前往臺中縣警察局豐原分局頭家派出所
    洽談和解事宜，雙方抵達頭家派出所後，因承辦員警外出，
    雙方再約定改往位在臺中縣潭子鄉○○路343號之麥當勞速
    食餐廳，林秀春即搭乘其女陳佩吟所駕駛車牌號碼7405-LA
    號自用小客車，鄭鎮豪則駕駛車牌號碼QP-7667號自用小客
    車，於98年3月6日上午11時30分許，先後抵達麥當勞速食餐
    廳上址，開始洽談和解事宜。其間，林秀春於同日下午1時4
    7分許，以陳佩吟所持用門號0000000000號行動電話，撥打
    綽號「阿輝」之楊東進所持用門號0000000000號行動電話，
    邀約楊東進到場，復邀約真實姓名均年籍不詳、綽號「豪哥
    」之成年男子及另一名不詳之成年男子（下稱甲男）到場，
    協助洽談和解事宜，另邀約代書張克榮到場，協助草擬和解
    書。雙方於協商過程中，數度發生口角，然因林秀春要求鄭
    鎮豪負擔因未能取得貸款所生全部損失之賠償責任，鄭鎮豪
    拒不同意，始終未能達成協議，且林秀春、陳佩吟急於返家
    處理其等在位於臺中縣潭子鄉○○路○段8號之23住處所經營
    之安親班事務，林秀春為使鄭鎮豪前往其上開住處繼續協商
    和解事宜，並賠償其損失，竟與楊東進、甲男共同基於剝奪
    他人行動自由之犯意聯絡，於同日下午2時30分許，由林秀
    春指示楊東進代鄭鎮豪駕駛車牌號碼QP-7667號自用小客車
    ，楊東進、甲男即對鄭鎮豪恫稱：「跟我們走，不然要給你
    好看」等語，致使鄭鎮豪因而心生畏懼，不得不依楊東進之
    指示，將車牌號碼QP-7667號自用小客車之鑰匙交付予楊東
    進，並與甲男乘坐在車牌號碼QP-7667號自用小客車後座，
    由楊東進駕駛車牌號碼QP-7667號自用小客車，跟隨陳佩吟
    所駕駛、搭載林秀春之車牌號碼7405-LA號自用小客車，共
    同前往林秀春上開住處。嗣渠等抵達林秀春上開住處後，楊
    東進、甲男即帶同鄭鎮豪至林秀春上開住處3樓，且為使鄭
    鎮豪同意簽發本票用以賠償林秀春之損失，楊東進、甲男即
    先後徒手毆打或腳踢鄭鎮豪之臉部、身體，致鄭鎮豪因而受
    有右下眼瞼挫傷、左臉頰挫傷之傷害，再由與其等3人具有
    剝奪他人行動自由犯意聯絡之另一名真實姓名年籍不詳之成
    年男子（下稱乙男）對鄭鎮豪恫稱：「要好好配合，不配合
    的話，要將你帶到山上埋起來」等語，致使鄭鎮豪因而心生
    畏懼，不得不依其等指示，於同日下午4時許，以其本人為
    發票人，簽發附表一所示2紙本票交付予林秀春，作為賠償
    。其後，林秀春、楊東進為使鄭鎮豪所簽發本票得以兌現，
    均明知鄭鎮豪之妻、母並未同意簽發本票，竟另共同基於意
    圖供行使之用而偽造有價證券之犯意聯絡，於同日晚上10時
    許，由林秀春強令鄭鎮豪在本票上偽簽其妻、母之姓名，再
    由楊東進在一旁監視觀看，鄭鎮豪遂不得不依其等指示，在
    附表一所示2紙本票之發票人欄，偽造「林嘉鈴」（鄭鎮豪
    之妻）、「鄭賴好」（鄭鎮豪為避免母親鄭賴微牽涉其中，
    刻意誤載為「鄭賴好」）之署名，用以表示林嘉鈴、鄭賴好
    為附表一所示2紙本票之共同發票人，而接續偽造附表一所
    示之2紙本票，再交付予林秀春，另由林秀春草擬略為：鄭
    鎮豪承認因辦理貸款失當，造成林秀春所開立支票退票，致
    林秀春信用不良；鄭鎮豪沒有被控制行動、身心自由等內容
    之和解書，再令鄭鎮豪依照草擬和解書內容抄寫後，楊東進
    始於同日晚上11時許，將車牌號碼QP-7667號自用小客車鑰
    匙交還鄭鎮豪，鄭鎮豪方得以離開林秀春上開住處。林秀春
    、楊東進、甲男、乙男即以上開強暴、脅迫方式，剝奪鄭鎮
    豪行動自由逾8小時。
二、案經鄭鎮豪訴由臺灣臺中地方法院檢察署檢察官偵查起訴。
    理  由
一、按被告以外之人於審判外之言詞或書面陳述，除法律有規定
    者外，不得作為證據。被告以外之人於偵查中向檢察官所為
    之陳述，除顯有不可信之情況者外，得為證據。除顯有不可
    信之情況外，從事業務之人於業務上或通常業務過程所須製
    作之紀錄文書、證明文書，亦得為證據。被告以外之人於審
    判外之陳述，雖不符前四條之規定，而經當事人於審判程序
    同意作為證據，法院審酌該言詞陳述或書面陳述作成時之情
    況，認為適當者，亦得為證據。當事人、代理人或辯護人於
    法院調查證據時，知有第159條第1項不得為證據之情形，而
    未於言詞辯論終結前聲明異議者，視為有前項之同意。刑事
    訴訟法第159條第1項、第159條之1第2項、第159條之4第2款
    第159條之5分別定有明文。經查：
  (一)證人即告訴人鄭鎮豪、受理鄭鎮豪報案之臺中縣警察局豐原
    分局頭家派出所員警林有義於偵查中向檢察官所為證述，雖
    係被告以外之人於審判外之言詞陳述，為傳聞證據，然其等
    於偵查中向檢察官所為證述，既經具結（偵字第6637號卷第
    49、143、144、159、192頁；下稱偵字卷一），且本院審酌
    該等言詞陳述係由證人出於自由意識而陳述，又無其他證據
    足認該等陳述有何顯不可信之情事等一切情況，依刑事訴訟
    法第159條之1第2項規定，認上開證人於偵訊中之證述，得
    採為認定本件犯罪事實所憑之證據。
  (二)證人陳佩吟、共同被告林秀春於警詢時之證述，證人鄭鎮豪
    於檢察事務官詢問、警詢時之證述，雖係被告以外之人於審
    判外之言詞陳述，為傳聞證據，然被告2人及其等辯護人於
    本院準備程序既均同意將之引為證據（本院卷第18頁），且
    經本院於審理時當庭直接提示而為合法之調查，被告2人及
    其等辯護人均未於言詞辯論終結前聲明異議，本院復審酌該
    等言詞陳述係由證人出於自由意識而陳述，並無非法取證之
    情況，依刑事訴訟法第159條之5之規定，認上開證人於警詢
    時之證述，應得採為認定本件犯罪事實所憑之證據。
  (三)鄭鎮豪之清泉綜合醫院傷害診斷證明書1紙及病歷1份，係負
    責為鄭鎮豪診治傷勢之醫師，依其所見製作之證明文書、紀
    錄文書，雖屬被告以外之人於審判外之書面陳述，然因係從
    事業務之醫師於醫療業務上所製作之證明文書、紀錄文書，
    且無顯不可信之情況，依刑事訴訟法第159條之4第2款之規
    定，自得採為認定本件犯罪事實所憑之證據。
二、訊據被告林秀春固坦承確曾於98年3月6日上午11時5分許，
    邀約鄭鎮豪一同前往臺中縣警察局豐原分局頭家派出所洽談
    和解事宜，然因承辦員警外出，雙方再約定改往位在臺中縣
    潭子鄉○○路343號之麥當勞速食餐廳，於同日上午11時30
    分許，先後抵達麥當勞速食餐廳上址，開始洽談和解事宜，
    嗣因雙方未能達成協議，於同日下午2時30分許，由被告楊
    東進代鄭鎮豪駕駛車牌號碼QP-7667號自用小客車，搭載鄭
    鎮豪，共同前往被告林秀春位在臺中縣潭子鄉○○路○段8
    號之23住處，且鄭鎮豪於98年3月6日確曾簽發附表一所示2
    紙本票交付予被告林秀春之事實；被告楊東進固坦承確曾於
    98年3月6日前往麥當勞速食餐廳上址，並於同日下午2時30
    分許，代鄭鎮豪駕駛車牌號碼QP-7667號自用小客車，搭載
    鄭鎮豪，共同前往被告林秀春上開住處之事實。然均矢口否
    認有何剝奪他人行動自由、偽造有價證券之犯行，被告林秀
    春辯稱：楊東進是要去向陳佩吟借車，因為鄭鎮豪怕伊將他
    帶到警察局，想要取得伊信任，才將車子交給楊東進開，且
    鄭鎮豪想要繼續幫伊辦貸款，才同意去伊住處，鄭鎮豪簽2
    張本票給伊，是要給伊過運的紅包，伊不知道為什麼鄭鎮豪
    要在本票上面簽別人的名字，3萬元本票是在麥當勞簽的云
    云；被告楊東進辯稱：伊只是去麥當勞向陳佩吟借車，且鄭
    鎮豪為了博取林秀春信任，才將車鑰匙交給陳佩吟，陳佩吟
    再交給伊，3萬元本票是在麥當勞簽的，伊有看到，伊不知
    道有簽30萬元本票的事，也不知道本票上有其他人名字云云
    。經查：
  (一)被告林秀春因委請鄭鎮豪代為辦理貸款事宜，與鄭鎮豪發生
    糾紛，於98年2月19日，向臺中縣警察局豐原分局神岡分駐
    所報案，以鄭鎮豪涉犯詐欺取財罪嫌，提起告訴，並於98年
    3月6日上午11時5分許，以其所持用門號0000000000號行動
    電話，撥打鄭鎮豪所持用門號0000000000號行動電話，邀約
    鄭鎮豪一同前往臺中縣警察局豐原分局頭家派出所洽談和解
    事宜，然因承辦員警外出，雙方再約定改往麥當勞速食餐廳
    上址，被告林秀春即搭乘其女陳佩吟所駕駛車牌號碼7405-L
    A號自用小客車，鄭鎮豪則駕駛車牌號碼QP-7667號自用小客
    車，於98年3月6日上午11時30分許，先後抵達麥當勞速食餐
    廳上址，開始洽談和解事宜等情，業經被告林秀春於偵訊（
    偵字卷一第58、59頁）、本院準備程序（本院卷第17頁）時
    ，供述明確，復經證人鄭鎮豪於檢察事務官詢問（偵字卷一
    第3頁）、警詢（發查字第20號卷第7至10頁；下稱發查字卷
    ）、偵訊（偵字卷一第42、43頁）時，證人陳佩吟於本院審
    理（本院卷第33頁）時，分別證述無訛。再被告林秀春於98
    年3月6日上午11時5分許，以其所持用門號0000000000號行
    動電話撥打鄭鎮豪所持用門號0000000000號行動電話、通話
    時間為14秒，此有門號0000000000號行動電話雙向通聯紀錄
    1紙（偵字卷一第119頁）。另被告林秀春向臺中縣警察局豐
    原分局神岡分駐所報案，以鄭鎮豪涉犯詐欺取財罪嫌，提起
    告訴，亦有臺灣臺中地方法院檢察署98年度核交字第815號
    、98年度偵字第10199號鄭鎮豪詐欺案件偵查卷宗各1份附卷
    可佐。
  (二)被告林秀春於98年3月6日下午1時47分許，以陳佩吟所持用
    門號0000000000號行動電話，撥打綽號「阿輝」之被告楊東
    進所持用門號0000000000號行動電話，邀約被告楊東進到場
    ，復邀約真實姓名均年籍不詳、綽號「豪哥」之成年男子及
    甲男到場，協助洽談和解事宜，另邀約代書張克榮到場，協
    助草擬和解書，雙方於協商過程中，數度發生口角，然因被
    告林秀春要求鄭鎮豪負擔因未能取得貸款所生全部損失之賠
    償責任，鄭鎮豪拒不同意，始終未能達成協議等情，業經證
    人鄭鎮豪於警詢（發查字卷第7至10頁）、偵訊（偵字卷一
    第43、44頁）時，證述明確，並有麥當勞速食餐廳現場照片
    4幀（偵字卷一第81、82頁）、陳佩吟所持用門號000000000
    0號行動電話於98年3月6日下午1時47分17秒曾撥打被告楊東
    進所持用門號0000000000號行動電話、通話時間為117秒，
    此有門號0000000000號行動電話之雙向通聯紀錄1份（偵字
    卷一第104頁）在卷可佐。再者，證人張克榮於本院審理時
    證稱：「（98年3月6日你是否有去潭子鄉麥當勞？）是。我
    是在早上將近中午的時候，還沒有吃過午飯，幫陳太太林秀
    春寫和解書。」「（是誰叫你過去？）陳太太。」「（現場
    除了林秀春還有誰？）她女兒陳佩吟，庭上的證人鄭鎮豪，
    庭上的被告楊東進沒有印象。除了我以外，還有6個人在場
    。陳太太的先生陳泰同當天沒有在場。我認識陳泰同。」「
    （剛才說在麥當勞時除了你之外，其他一共有6個人，那6個
    人都已經成年？）看年紀都成年了。」「（如何確認除了你
    之外，一共有6位？）坐了3、4分鐘時，看起來有6位。」等
    語（本院卷第38、40、41頁），足徵雙方在麥當勞速食餐廳
    洽談和解事宜時，除被告林秀春、楊東進與鄭鎮豪、陳佩吟
    、張克榮外，確有其他成年人在場協助洽談和解事宜。至於
    被告林秀春、楊東進雖辯稱：楊東進去麥當勞是要向陳佩吟
    借車云云，而證人陳佩吟於本院審理時證稱：楊東進去麥當
    勞餐廳是要向伊借車云云（本院卷第33頁）。然被告林秀春
    於98年9月14日偵訊時即供承：「（98年3月6日妳約鄭鎮豪
    到潭子鄉麥當勞談事情時，是否請楊瑞禾到場？）有。」「
    （為何請楊瑞禾一同到場？）因為我請他幫我講話，當時是
    我約楊瑞禾一起到場的。」「（楊瑞禾到麥當勞之後，發生
    何事？）因為鄭鎮豪一切事情都不承認，他害我們害的很嚴
    重，這其中有口角，我們大家都有罵鄭鎮豪，因為我們認為
    受害者很多，我覺得鄭鎮豪太過份了。」「（提示楊瑞禾手
    機通聯紀錄，意見？）是我用我女兒的電話與楊瑞禾通話的
    。」等語（偵字卷一第151、156頁）；被告楊東進於98年9
    月14日偵訊時亦自承：「（是否記得在98年3月6日林秀春曾
    打電話給你，請你到臺中縣潭子鄉○○路2段的麥當勞談論
    事情，是否有此事？）有，確實有此事，當天我是在中午或
    下午，接到林秀春的電話，去之前，我就曾經聽陳佩吟講述
    ，大概知道林秀春有被鄭鎮豪詐騙的事，當時因為林秀春說
    她們是母女，不知道怎麼跟對方講事情，所以才請我一起去
    ，本來是約在派出所見面，後來改到麥當勞去，我是後來又
    再接到林秀春，才知道改在麥當勞，我當時到現場時，他們
    已經在裡面了，當天因為下大雨，所以我是搭計程車去麥當
    勞去，我是自己從北屯住處一個人前往的。」等語（偵字卷
    一第154頁），可見被告楊東進係由被告林秀春邀約到場，
    協助洽談和解事宜，並非前往麥當勞速食餐廳向陳佩吟借車
    至明；被告2人事後翻異前詞，顯係為圖卸免刑責，證人陳
    佩吟前開證述，亦屬迴護被告2人之詞，均無可採。
  (三)被告林秀春於同日下午2時30分許，指示被告楊東進代鄭鎮
    豪駕駛車牌號碼QP-7667號自用小客車，被告楊東進、甲男
    即對鄭鎮豪恫稱：「跟我們走，不然要給你好看」等語，致
    使鄭鎮豪因而心生畏懼，不得不依被告楊東進之指示，將車
    牌號碼QP-7667號自用小客車之鑰匙交付予被告楊東進，並
    與甲男乘坐在車牌號碼QP-7667號自用小客車後座，由被告
    楊東進駕駛車牌號碼QP-7667號自用小客車，跟隨陳佩吟所
    駕駛、搭載被告林秀春之車牌號碼7405-LA號自用小客車，
    共同前往被告林秀春上開住處等情，業經證人鄭鎮豪於檢察
    事務官詢問（偵字卷一第3、4、6頁）、警詢（發查字卷第7
    至10頁）、偵訊（偵字卷一第44、45、155頁）、本院審理
    （本院卷第44、62頁）時，證述綦詳。被告林秀春雖辯稱：
    因為鄭鎮豪怕伊將他帶到警察局，想要取得伊信任，才將車
    子交給楊東進開，且鄭鎮豪想要繼續幫伊辦貸款，才同意去
    伊住處云云；被告楊東進辯稱：鄭鎮豪為了博取林秀春信任
    ，才將車鑰匙交給陳佩吟，陳佩吟再交給伊云云。惟被告楊
    東進於98年9月14日偵訊時即供稱：「（後來事情談完後，
    你是否直接離開？）後來我們有去林秀春的家，我是開鄭鎮
    豪的車子，車鑰匙是鄭鎮豪交給我的，因為林秀春怕鄭鎮豪
    跑掉，鄭鎮豪是自願交出車鑰匙給我的。」「（為何鄭鎮豪
    不自己開車，或是直接坐在你的右手邊？）因為當時林秀春
    怕鄭鎮豪跑掉，所以林秀春請我開車，但是鄭鎮豪也同意。
    」等語（偵字卷一第155頁），於98年12月7日偵訊時雖改稱
    ：「（為何林秀春說她人先離開，不知你怎麼跟鄭鎮豪講的
    ，林秀春不知你開鄭鎮豪的車子？）......鄭鎮豪在麥當勞
    避重就輕，林秀春怕鄭鎮豪跑掉，是因為林秀春後來要報警
    ，鄭鎮豪才願意出來，我自己怕鄭鎮豪跑掉，所以要開著他
    的車子，載鄭鎮豪去林秀春的補習班。」等語（偵字卷一第
    176頁），然仍可見係因被告林秀春、楊東進擔心鄭鎮豪拒
    不前往被告林秀春上開住處，而要求鄭鎮豪將其所駕駛車牌
    號碼QP-7667號自用小客車鑰匙交付予被告楊東進，並由被
    告楊東進駕駛該自用小客車至明。再者，被告林秀春於雙方
    洽談和解事宜時，即邀同被告楊東進及綽號「豪哥」之成年
    男子、甲男到場，雙方於洽談和解事宜期間，復數度發生口
    角，且因林秀春要求鄭鎮豪負擔因未能取得貸款所生全部損
    失之賠償責任，鄭鎮豪拒不同意，始終未能達成協議一節，
    業如前述，並經被告林秀春於98年9月14日偵訊時供承：「
    （楊瑞禾到麥當勞之後，發生何事？）因為鄭鎮豪一切事情
    都不承認，他害我們害的很嚴重，這其中有口角，我們大家
    都有罵鄭鎮豪，因為我們認為受害者很多，我覺得鄭鎮豪太
    過份了。」等語（偵字卷一第151頁），被告楊東進於98年9
    月14日偵訊時供承：「（在麥當勞講事情時，雙方氣氛為何
    ？）有大小聲，林秀春表示鄭鎮豪差點害死他們。」等語（
    偵字卷一第154頁），另證人張克榮於99年7月13日本院審理
    時亦證稱：「我在樓下。有聽到陳太太比較激動的語氣而已
    。」等語（本院卷第39頁）。雙方在麥當勞餐廳上址，既因
    和解條件差距過大，數度發生口角，鄭鎮豪復已知悉被告林
    秀春邀約被告楊東進等數名成年男子，協助洽談和解事宜，
    一旦雙方因和解未成而發生肢體衝突，鄭鎮豪人身安全恐有
    疑慮，衡以常情，鄭鎮豪當無同意將洽談和解地點，由公共
    場所之麥當勞速食餐廳改往林秀春上開住處，使其人身安全
    陷於高度危險之可能。況且，被告林秀春與鄭鎮豪於98年3
    月6日原即約定在臺中縣警察局豐原分局頭家派出所洽談和
    解事宜，係因承辦員警外出，始改往麥當勞速食餐廳，則鄭
    鎮豪又豈會因害怕被告林秀春將其帶到警察局，而自願與被
    告2人前往被告林秀春上開住處。此外，被告林秀春於98年4
    月28日警詢時供稱：「當時也是鄭鎮豪自己開車到我家裡去
    的。」等語（發查字卷第13頁），於98年6月24日偵訊時供
    稱：「在麥當勞講到下午快3點半，因為我女兒要接小朋友
    下課，所以我約他（鄭鎮豪）到我所開的補習班談，也就是
    在潭子鄉○○路○段8-22號，他同意並自己開車跟在我車後
    面。」等語（偵字卷一第59頁），於98年9月14日偵訊時供
    稱：「（是否有人駕駛鄭鎮豪的汽車載他到你的住處？）沒
    有，是他自己開車，他的車上就只他1個人。」等語（偵字
    卷一第152頁），嗣於98年12月7日偵訊時始改稱：「（楊瑞
    禾上次偵訊表示，妳們離開麥當勞時，他開鄭鎮豪的車去妳
    的補習班，為何不是鄭鎮豪去開自己的車？）我跟我的女兒
    先離開，楊瑞禾怎麼跟鄭鎮豪溝通的，我不清楚。」等語（
    偵字卷一第175頁），足見被告林秀春於本案偵查之初，顯
    然刻意隱瞞其曾邀約被告楊東進協助洽談和解事宜，並由被
    告楊東進駕駛車牌號碼QP-7667號自用小客車，搭載鄭鎮豪
    前往其上開住處之事實，益徵被告林秀春顯有卸免刑責之意
    圖。被告2人此部分抗辯，顯係避重就輕之詞，均無可採。
  (四)被告楊東進、甲男於抵達被告林秀春上開住處後，即帶同鄭
    鎮豪至被告林秀春上開住處3樓，且為使鄭鎮豪同意簽發本
    票用以賠償被告林秀春之損失，被告楊東進、甲男即先後徒
    手毆打或腳踢鄭鎮豪之臉部、身體，致鄭鎮豪因而受有右下
    眼瞼挫傷、左臉頰挫傷之傷害，再由乙男對鄭鎮豪恫稱：「
    要好好配合，不配合的話，要將你帶到山上埋起來」等語，
    致使鄭鎮豪因而心生畏懼，不得不依其等指示，於98年3月
    6日下午4時許，以其本人為發票人，簽發附表一所示2紙本
    票，作為賠償，復於同日晚上10時許，在附表一所示2紙本
    票之發票人欄，偽造「林嘉鈴」、「鄭賴好」之署名，而接
    續偽造附表一所示之2紙本票，另由被告林秀春草擬略為：
    鄭鎮豪承認因辦理貸款失當，造成林秀春所開立支票退票，
    致林秀春信用不良；鄭鎮豪沒有被控制行動、身心自由等內
    容之和解書，再令鄭鎮豪依照草擬和解書內容抄寫後，被告
    楊東進始於同日晚上11時許，將車牌號碼QP-7667號自用小
    客車鑰匙交還鄭鎮豪，鄭鎮豪方得以離開被告林秀春上開住
    處等情，業經證人鄭鎮豪於檢察事務官詢問（偵字卷一第4
    、6頁）、警詢（偵字卷一第125至127頁，發查字卷第7至10
    頁）、偵訊（偵字卷一第45、46、155、156、190、191頁）
    、本院審理（本院卷第41至45、63至65頁）時，證述綦詳，
    並有林秀春上開住處現場照片2幀（偵字卷一第75頁）、鄭
    鎮豪所書立之和解書1紙（發查字卷第20頁）在卷可稽，以
    及附表一所示本票2紙扣案為憑（置本院卷證物袋內）。又
    鄭鎮豪於98年3月6日晚上11時40分許，前往清泉綜合醫院急
    診，並向醫師表示因遭人以拳頭毆打受傷，且確實受有右下
    眼瞼挫傷、左臉頰挫傷之傷害，此有鄭鎮豪之清泉醫院傷害
    診斷證明書1紙（偵字卷一第9頁）、清泉醫院98年7月7日函
    及隨函檢送之鄭鎮豪病歷資料1份（偵字卷一第85至93頁）
    、鄭鎮豪受傷之照片4幀（偵字卷一第27、29頁）在卷可稽
    。另鄭鎮豪於98年3月7日凌晨1時30分許，前往臺中縣警察
    局豐原分局頭家派出所報案時，神色緊張、恐慌，且身上確
    實受有上開傷害診斷證明書所載之傷害，此經證人即承辦員
    警林有義於偵訊（偵字卷一第139、140頁）時，證述明確，
    並有臺中縣警察局豐原分局頭家派出所受理刑事案件報案三
    聯單1紙（偵字卷一第10頁）附卷為證。被告林秀春辯稱：
    鄭鎮豪簽2張本票給伊，是要給伊過運的紅包，伊不知道為
    什麼鄭鎮豪要在本票上面簽別人的名字，3萬元本票是在麥
    當勞簽的云云，被告楊東進辯稱：3萬元本票是在麥當勞簽
    的，伊有看到，伊不知道有簽30萬元本票的事，也不知道本
    票上有其他人名字云云；證人陳佩吟於本院審理時證稱：3
    萬元那張本票，鄭鎮豪是在麥當勞簽的云云（本院卷第34
    、35頁）。惟被告林秀春於98年6月24日偵訊時即供承：「
    （7點以後，妳在跟鄭鎮豪談事情，有無他人一起參與？）
    我跟我女兒一起參與，那時的氣氛比較平和，他說為了要補
    償我們，因為我們曾經自殺過，他開了2張本票，1張3萬元
    紅包費用，另1張30萬，是要補償我及女兒自殺的損失。」
    等語（偵字卷一第60頁），於98年12月7日偵訊時亦供承：
    「（開立2張本票及自白書的地點在何處？）在我的補習班
    ，也就是我的戶籍地，是由鄭鎮豪所寫的，所以，他當時在
    簽立本票及自白書的時間是在下午7、8點。」「（妳在98年
    9月14日偵訊時，妳原本表示之前提出給警方的2張本票，是
    鄭鎮豪在麥當勞寫的，為何之前的講法如此，原因？）我記
    得鄭鎮豪在麥當勞說要寫本票，但時間不夠，所以我們把東
    西帶回補習班，印象中是這樣。」等語（偵字卷一第174、1
    75頁）；參以被告林秀春、楊東進與鄭鎮豪於98年3月6日在
    麥當勞速食餐廳內，始終未能就和解事宜達成協議，既如前
    述，則鄭鎮豪豈有於雙方達成協議前，即率予簽發附表一編
    號1所示3萬元本票之理；可見被告林秀春、楊東進辯稱、證
    人陳佩吟證稱：3萬元本票是在麥當勞簽的云云，顯與事實
    不符，自難採信。再者，被告林秀春所持用門號0000000000
    號行動電話於98年3月6日晚上9時13分6秒曾撥打裝設在鄭鎮
    豪之母位於高雄市○鎮區○○街111號住處、門號000000000
    號市內電話，通話時間為83秒，此有門號000000000號市內
    電話之雙向通聯紀錄1紙（偵字卷一第98頁），核與證人鄭
    鎮豪於偵訊（偵字卷一第46、47頁）、本院審理（本院卷第
    64頁）時證稱：林秀春問伊老家的房子是誰的，伊說是母親
    的，林秀春自己打電話給伊母親，確認伊母親的地址跟電話
    ，伊有跟林秀春說伊沒有錢，林秀春覺得伊沒有錢，可以找
    伊母親等語相符；另被告林秀春、楊東進與鄭鎮豪在麥當勞
    速食餐廳洽談和解事宜時，鄭鎮豪並未同意賠償被告林秀春
    因未能取得貸款所生全部損失，既如前述，倘非鄭鎮豪在被
    告林秀春上開住處內，遭被告2人施以相當壓力，則鄭鎮豪
    豈會於自麥當勞速食餐廳轉往被告林秀春上開住處後，隨即
    同意賠償被告林秀春33萬元。況且，債務人簽發本票供債權
    人作為債權擔保時，若非受債權人要求，鮮有為使債權人之
    債權獲得確實擔保，而主動在本票上簽署他人姓名，作為共
    同發票人之情形；另被告林秀春於98年12月7日偵訊時供承
    ：「（這些本票上面所有字跡是否為鄭鎮豪本人所寫？）是
    的。」「（鄭鎮豪在本票上寫林嘉鈴及鄭賴好時，有無打電
    話給她們，並經她們同意？）一開始鄭鎮豪有打電話給他朋
    友，想要調現金賠我們母女，但後來沒有借到，所以才開本
    票，他有打電話給林嘉鈴，說他人在潭子，說會晚一點回去
    ，但沒有講到寫本票的事。」等語（偵字卷一第174頁），
    堪信鄭鎮豪確係受被告林秀春要求，始在附表一所示2紙本
    票上偽簽「林嘉鈴」、「鄭賴好」之署名，被告林秀春辯稱
    ：伊不知道為什麼鄭鎮豪要在本票上面簽別人的名字云云，
    並不可採。又被告林秀春上開住處係位在興豐山莊附近，此
    經被告林秀春於本院審理（本院卷第98頁）時，供述無訛。
    核諸卷附被告楊東進所持用門號0000000000號行動電話98年
    3月6日雙向通聯紀錄（偵字卷一第104頁）所示，被告楊東
    進自該日下午3時38分42秒起至4時25分25秒止，先後撥接5
    通電話，其基地臺位址均為臺中縣潭子鄉興豐山莊51-1號；
    自該日下午4時29分27秒起至晚上8時23分53秒止，先後撥接
    18通電話，其基地臺位址分別在臺中市○○區○○路、松明
    街、北屯路，臺中縣潭子鄉○○路，臺中縣大里市○○路、
    自強路，臺中市○○區市○路等地；於該日晚上8時52分53
    秒，接聽電話時，其基地地位址在臺中縣潭子鄉○○路○段
    252號，自該日晚上9時58分25秒起至晚上10時35分14秒止，
    先後撥接3通電話，其基地臺位址均為臺中縣潭子鄉興豐山
    莊51-1號；可見被告楊東進自98年3月6日下午4時29分許起
    至晚上8時52分許止，雖曾離開被告林秀春上開住處，然於
    同日晚上8時52分至9時58分間之某時，即已返回被告林秀春
    上開住處，並至同日晚上10時35分許後之某時，始離開被告
    林秀春上開住處；亦即，鄭鎮豪簽發及偽造附表一所示2紙
    本票時，被告楊東進確實在被告林秀春上開住處內。因此，
    被告楊東進辯稱：伊不知道有簽30萬元本票的事，也不知道
    本票上有其他人名字云云，亦無可採。
  (五)再按告訴人、證人之陳述有部分前後不符，或相互間有所歧
    異時，究竟何者為可採，法院仍得本其自由心證予以斟酌，
    非謂一有不符或矛盾，即應認其全部均為不可採信；尤其關
    於行為動機、手段及結果等之細節方面，告訴人之指陳，難
    免故予誇大，證人之證言，有時亦有予渲染之可能；然其基
    本事實之陳述，若果與真實性無礙時，則仍非不得予以採信
    （最高法院74年臺上字第1599號判例意旨參照）。況人之記
    憶有限，常隨時間之經過而有所遺忘，自不能期待證人刻意
    記憶各項細節，則證人事後所為回憶難免略有模糊之處，當
    不得因指述之細節稍有不同，即認證人之證言不足為採。證
    人鄭鎮豪於偵訊、本院審理時，距離本案發生時間均有相當
    時日，自難期待證人鄭鎮豪就實際發生過程能為完全正確之
    陳述，且其部分證述縱有誇大、渲染之情事，然其關於前開
    理由欄二(一)至(四)之證述，經核與相關事證並無不符之處，自
    不得遽以其證言上關於細節部分稍有瑕疵，而全部均不予採
    信。
  (六)綜上所述，本件事證明確，被告林秀春、楊東進非法剝奪他
    人行動自由、偽造有價證券之犯行，均堪認定。
三、論罪科刑理由：
  (一)按意欲犯罪之人，不親自實施犯罪行為，而利用不知情或無
    刑事責任能力之人或動物，以實施其所意欲之犯罪行為者，
    仍應負正犯之刑事責任（學理上稱為間接正犯）（最高法院
    95年度臺上字第3918號判決意旨參照）；間接正犯乃以自己
    犯罪之意思，利用無責任能力、無犯罪意思或他人欠缺違法
    性之行為者，實現犯罪事實之謂（最高法院94年度臺上字第
    6403號判決意旨參照）。再按緊急避難行為，以自己或他人
    之生命、身體、自由、財產猝遇危難之際，非侵害他人法益
    別無救護之途，為必要之條件（最高法院24年上字第2669號
    判例意旨參照）。被告2人為使鄭鎮豪所簽發本票得以兌現
    ，均明知鄭鎮豪之妻、母並未同意簽發本票，以毆打鄭鎮豪
    身體、對鄭鎮豪恫嚇之強暴、脅迫方式，令鄭鎮豪在附表一
    所示2紙本票上偽造「林嘉鈴」、「鄭賴好」之署名，而偽
    造附表一所示2紙本票，鄭鎮豪既係因自己之生命、身體法
    益猝遇危難之際，聽令於被告2人，而為上開偽造有價證券
    之行為，按諸前揭判例意旨，鄭鎮豪所為應屬緊急避難行為
    ，欠缺違法性；而被告2人以自己犯罪之意思，利用鄭鎮豪
    欠缺違法性之行為，實行上開偽造有價證券犯行，揆諸前揭
    說明，應屬間接正犯。是核被告林秀春、楊東進所為，分別
    係犯刑法第201條第1項之偽造有價證券罪、同法第302條第1
    項之剝奪他人行動自由罪。
  (二)被告2人利用欠缺違法性之鄭鎮豪偽造「林嘉鈴」、「鄭賴
    好」之署名，而偽造附表一所示2紙本票，為間接正犯。被
    告2人與甲男、乙男間，就剝奪他人行動自由之犯行；被告
    2人間，就偽造有價證券之犯行；分別具有犯意聯絡及行為
    分擔，各為共同正犯。
  (三)按刑法第302條之妨害自由罪，原包括私禁及以其他非法方
    法剝奪人之行動自由而言，所謂非法方法，當包括強暴脅迫
    等情事在內。上訴人以水果刀強押周女上其駕駛之自用轎車
    ，剝奪其行動自由，並將車駛向屏東縣萬丹公墓途中，周女
    要求迴車，並表示如不迴車，即跳車云云，上訴人於妨害自
    由行為繼續中，嚇稱如跳車即予輾死等語，自屬包含於妨害
    周女行動自由之同一意念之中。縱其所為，合於刑法第305
    條恐嚇危害安全之情形，仍應視為剝奪行動自由之部分行為
    ，原判決認所犯低度之恐嚇危害安全罪，為高度之剝奪行動
    自由罪所吸收，其法律見解，不無可議（最高法院74年臺上
    字第3404號判例意旨參照）。又按刑法第302條之妨害自由
    罪，係妨害他人自由之概括的規定，如以使人行無義務之事
    ，或妨害人行使權利為目的，而其強暴、脅迫復已達於剝奪
    人行動自由之程度，即祇成立本罪，不應再依同法第304條
    論處（最高法院94年度臺上字第4559號判決意旨參照）。再
    按刑法第302條第1項之妨害自由罪，原以強暴、脅迫為構成
    要件，其因而致普通傷害，乃強暴、脅迫當然之結果，除另
    有傷害故意外，仍祇成立該條項之罪，無同法第277條第1項
    之適用（最高法院30年上字第3701號判例意旨參照）。被告
    2人另對鄭鎮豪施以毆打成傷及為恐嚇之言語，且強令鄭鎮
    豪簽發附表一所示2紙本票及偽造「林嘉鈴」、「鄭賴好」
    之署名等行為，雖合於刑法277條第1項傷害、第304條第1項
    以強暴、脅迫使人行無義務之事、第305條以危害生命之事
    恐嚇他人致生危害於安全之犯罪構成要件，然按諸前揭說明
    ，此部分行為應視為以非法方法剝奪行動自由之部分行為，
    合併成為一個以非法方法剝奪他人行動自由罪，即祇成立實
    質上之一罪，應依刑法第302條第1項論處，不另論其他3罪
    。被告2人偽造附表一所示2紙本票，其前後各行為既係利用
    同一機會，在同一時段就同一犯罪構成要件之事實，本於單
    一犯意接續進行，以實現一犯罪構成要件之單一行為，屬接
    續犯，應以一罪論處。再被告2人於附表一所示2紙本票上偽
    造「林嘉鈴」、「鄭賴好」署名之行為，為偽造有價證券之
    階段行為，不另論罪。
  (四)按刑法部分條文於94年2月2日修正公布，95年7月1日施行。
    其第55條規定之牽連犯廢除後，對於目前實務上以牽連犯予
    以處理之案例，依立法理由之說明，在適用上，得視其具體
    情形，分別論以想像競合犯或數罪併罰，予以處斷。是原經
    評價為牽連犯之案件，如其二行為間具有行為局部之同一性
    ，或其行為著手實行階段可認為同一者，得認與一行為觸犯
    數罪名之要件相侔，而改評價為想像競合犯。至於不可認為
    一行為者，若依實質競合予以併罰，不無刑罰過度評價，依
    社會通念，並不符合刑罰公平原則，當亦難以一行為一罪論
    處。於此，倘所發生之數個犯罪行為，在犯罪之性質上，或
    依吾人日常生活經驗之見解上，其前後行為，在形態上雖屬
    分別獨立，但從同一法益之侵害性而言，因具一定程度之關
    連性，可認為一方吸收他方之犯罪行為，遂置他方於不論，
    較為適當，應可依吸收犯理論，認屬實質上一罪關係，而僅
    包括的論以一罪（最高法院96年度臺上字第4780號判決意旨
    參照）。被告2人以非法剝奪鄭鎮豪行動自由之方式，強令
    鄭鎮豪偽造有價證券，其非法剝奪他人行動自由、偽造有價
    證券二行為間，顯然具有行為局部之同一性，按諸前揭說明
    ，應論以想像競合犯，從一重之偽造有價證券罪論處。
  (五)爰審酌被告林秀春、楊東進因與鄭鎮豪間之貸款糾紛，不思
    循合法途徑處理，竟糾眾以強暴、脅迫之非法方式，剝奪鄭
    鎮豪之行動自由，遂行索討賠償之目的，且剝奪被害人行動
    自由達8小時，對鄭鎮豪之人身自由侵害甚鉅，復強令鄭鎮
    豪簽發本票，以及在本票上偽造「林嘉鈴」、「鄭賴好」署
    名，而偽造本票，損害林嘉鈴、鄭賴好之權益，另考量被告
    林秀春位居主導地位，被告楊東進係受邀參與，犯罪後均未
    能坦承犯行，猶飾詞以辯，顯不知悔改，及其等之品行、生
    活狀況、智識程度等一切情狀，分別量處如主文所示之刑。
  (六)扣案附表一所示之2紙本票，關於鄭鎮豪擔任共同發票人而
    簽發部分，既為真正，其為共同發票人部分仍屬有效，自不
    得將附表所示2紙本票沒收，惟被告2人強令鄭鎮豪偽簽「林
    嘉鈴」、「鄭賴好」署名而偽造林嘉鈴、鄭賴好為共同發票
    人部分，仍應依刑法第205條規定，均宣告沒收。
四、不另為無罪諭知部分：
  (一)公訴意旨另略以：被告林秀春、楊東進於98年3月6日，除強
    令鄭鎮豪在附表一所示2紙本票上，偽簽「林嘉鈴」、「鄭
    賴好」署名，而偽造附表一所示2紙本票外，另強令鄭鎮豪
    在附表二所示17紙本票上，偽簽「林嘉鈴」、「鄭賴好」署
    名，而偽造附表二所示17紙本票，因認被告此部分亦涉犯刑
    法第201條第1項之偽造有價證券罪嫌；且與前開經本院論罪
    科刑部分為一罪關係等語。
  (二)惟按犯罪事實應依證據認定之，無證據不得認定犯罪事實；
    不能證明被告犯罪者，應諭知無罪之判決；刑事訴訟法第15
    4條第2項、第301條第1項分別定有明文。又認定不利於被告
    之事實，須依積極證據，苟積極證據不足為不利於被告事實
    之認定時，即應為有利於被告之認定，更不必有何有利之證
    據（最高法院30年上字第816號判例意旨參照）；事實之認
    定，應憑證據，如未能發現相當之證據，或證據不足以證明
    ，自不能以推測或擬制之方法，以為裁判基礎（最高法院40
    年臺上字第86號判例意旨參照）；認定犯罪事實所憑之證據
    ，雖不以直接證據為限，間接證據亦包括在內；然而無論直
    接或間接證據，其為訴訟上之證明，須於通常一般之人均不
    致有所懷疑，而得確信其為真實之程度者，始得據為有罪之
    認定（最高法院76年臺上字第4986號判例意旨參照）。另刑
    事訴訟法第161條已於91年2月8日修正公布，其第1項規定：
    檢察官就被告犯罪事實，應負舉證責任，並指出證明之方法
    。因此，檢察官對於起訴之犯罪事實，應負提出證據及說服
    之實質舉證責任。倘其所提出之證據，不足為被告有罪之積
    極證明，或其指出證明之方法，無從說服法院以形成被告有
    罪之心證，基於無罪推定之原則，自應為被告無罪判決之諭
    知（最高法院92年臺上字第128號判例意旨參照）。
  (三)公訴人認被告2人另涉犯上開偽造有價證券犯行，無非係以
    證人鄭鎮豪於警詢、檢察事務官詢問、偵訊時之證述，作
    為主要論據。訊據被告2人均堅決否認另有此部分偽造有價
    證券之犯行，被告林秀春辯稱：鄭鎮豪只有簽2張本票，其
    他是鄭鎮豪簽錯撕掉等語，被告楊東進辯稱：伊只有看到3
    萬元的本票等語。
  (四)按告訴人之告訴，係以使被告受刑事訴追為目的，是其陳述
    是否與事實相符，仍應調查其他證據以資審認（最高法院52
    年臺上字第1300號判例意旨參照），即藉由補強證據之存在
    ，以增強或擔保告訴人陳述之證明力（最高法院87年度臺上
    字第2176號判決意旨參照）。經查，被告2人另強令鄭鎮豪
    在附表二所示17紙本票上，偽簽「林嘉鈴」、「鄭賴好」署
    名，而偽造附表二所示17紙本票等情，固經證人鄭鎮豪於警
    詢（偵字卷一第126頁）、檢察事務官詢問（偵字卷一第4頁
    ）、偵訊（偵字卷一第46、155、189至191頁）、本院審理
    （本院卷第64、65頁）時，證述在卷。惟證人鄭鎮豪於本院
    審理時證稱：「（誰要你開本票？）林秀春命令的。她說要
    我開本票賠償她。本票是拿1本空白的。我一共寫了19張，
    是依照票號順序往下寫的，中間有寫錯1、2張。」等語（本
    院卷第64頁），然考諸附表一、二所載之本票到期日，附表
    一所示2紙本票，係到期日最早之2紙本票，而該2紙本票之
    本票號碼分別為WG0000000、WG0000000號，倘若鄭鎮豪確係
    依照票號順序簽發本票，且僅寫錯1、2張，何以該2紙本票
    之本票號碼竟相差達15號？是證人鄭鎮豪此部分證述，是否
    正確，顯非無疑。此外，復無其他補強證據足資佐證證人鄭
    鎮豪此部分證述確與事實相符，按諸前揭判例意旨，即難徒
    憑證人鄭鎮豪之證述，逕認被告2人另有附表二所示偽造有
    價證券之犯行。
  (五)本件公訴人所舉之證據，既無法證明被告2人確有偽造附表
    二所示17紙本票之事實，而本院在得依或應依職權調查證據
    之範圍內，復查無其他積極證據足以證明被告2人確有公訴
    人所指附表二所示偽造有價證券之犯行，此部分要屬不能證
    明被告犯罪，原應為無罪之諭知，惟因公訴人認此部分與前
    揭起訴業經論罪科刑部分，具有一罪關係，爰不另為無罪之
    諭知，併此敘明。
據上論斷，應依刑事訴訟法第299條第1項前段，刑法第28條、第
201條第1項、第302條第1項、第55條、第205條，刑法施行法第1
條之1，判決如主文。
本案經檢察官黃永福到庭執行職務。
中    華    民    國    99    年    12    月    14    日
                  刑事第十五庭  審判長法  官  劉國賓
                                      法  官  許惠瑜
                                      法  官  鄭舜元
以上正本證明與原本無異。
如不服本判決應於收受判決後10日內向本院提出上訴書狀，並
應敘述具體理由。其未敘述上訴理由者，應於上訴期間屆滿後
20日內向本院補提理由書(均須按他造當事人之人數附繕本)
「切勿逕送上級法院」。
告訴人或被害人對於判決如有不服具備理由請求檢察官上訴者，
其上訴期間之計算係以檢察官收受判決正本之日期為準。
                                      書記官  黃聖心
中    華    民    國    99    年    12    月    14    日
 附表一、鄭鎮豪簽發本票（有罪部分）：
 ┌──┬─────┬──────┬──────┬─────┬─────────────┐
 │編號│本票號碼  │發票日期    │到期日      │票據金額  │發票人                    │
 │    │          │            │            │（新臺幣）│                          │
 ├──┼─────┼──────┼──────┼─────┼─────────────┤
 │1   │WG0000000 │98年3月6日  │98年3月6日  │3萬元     │鄭鎮豪、「鄭賴好」、林嘉鈴│
 ├──┼─────┼──────┼──────┼─────┼─────────────┤
 │2   │WG0000000 │98年3月6日  │98年3月9日  │30萬元    │鄭鎮豪、「鄭賴好」、林嘉鈴│
 └──┴─────┴──────┴──────┴─────┴─────────────┘
 附表二、起訴書附表編號3至19（不另為無罪諭知部分）：
 ┌──┬─────┬──────┬──────┬─────┬─────────────┐
 │編號│本票號碼  │發票日期    │到期日      │票據金額  │發票人                    │
 │    │          │            │            │（新臺幣）│                          │
 ├──┼─────┼──────┼──────┼─────┼─────────────┤
 │1   │不詳      │98年3月6日  │98年4月5日  │10萬元    │鄭鎮豪、「鄭賴好」、林嘉鈴│
 ├──┼─────┼──────┼──────┼─────┼─────────────┤
 │2   │不詳      │98年3月6日  │98年4月20日 │30萬元    │鄭鎮豪、「鄭賴好」、林嘉鈴│
 ├──┼─────┼──────┼──────┼─────┼─────────────┤
 │3   │不詳      │98年3月6日  │98年5月5日  │10萬元    │鄭鎮豪、「鄭賴好」、林嘉鈴│
 ├──┼─────┼──────┼──────┼─────┼─────────────┤
 │4   │不詳      │98年3月6日  │98年5月20日 │30萬元    │鄭鎮豪、「鄭賴好」、林嘉鈴│
 ├──┼─────┼──────┼──────┼─────┼─────────────┤
 │5   │不詳      │98年3月6日  │98年6月5日  │10萬元    │鄭鎮豪、「鄭賴好」、林嘉鈴│
 ├──┼─────┼──────┼──────┼─────┼─────────────┤
 │6   │不詳      │98年3月6日  │98年6月20日 │30萬元    │鄭鎮豪、「鄭賴好」、林嘉鈴│
 ├──┼─────┼──────┼──────┼─────┼─────────────┤
 │7   │不詳      │98年3月6日  │98年7月5日  │10萬元    │鄭鎮豪、「鄭賴好」、林嘉鈴│
 ├──┼─────┼──────┼──────┼─────┼─────────────┤
 │8   │不詳      │98年3月6日  │98年7月20日 │30萬元    │鄭鎮豪、「鄭賴好」、林嘉鈴│
 ├──┼─────┼──────┼──────┼─────┼─────────────┤
 │9   │不詳      │98年3月6日  │98年8月20日 │30萬元    │鄭鎮豪、「鄭賴好」、林嘉鈴│
 ├──┼─────┼──────┼──────┼─────┼─────────────┤
 │10  │不詳      │98年3月6日  │98年9月5日  │10萬元    │鄭鎮豪、「鄭賴好」、林嘉鈴│
 ├──┼─────┼──────┼──────┼─────┼─────────────┤
 │11  │不詳      │98年3月6日  │98年9月20日 │30萬元    │鄭鎮豪、「鄭賴好」、林嘉鈴│
 ├──┼─────┼──────┼──────┼─────┼─────────────┤
 │12  │不詳      │98年3月6日  │98年10月20日│30萬元    │鄭鎮豪、「鄭賴好」、林嘉鈴│
 ├──┼─────┼──────┼──────┼─────┼─────────────┤
 │13  │不詳      │98年3月6日  │98年11月5日 │10萬元    │鄭鎮豪、「鄭賴好」、林嘉鈴│
 ├──┼─────┼──────┼──────┼─────┼─────────────┤
 │14  │不詳      │98年3月6日  │98年11月20日│30萬元    │鄭鎮豪、「鄭賴好」、林嘉鈴│
 ├──┼─────┼──────┼──────┼─────┼─────────────┤
 │15  │不詳      │98年3月6日  │98年12月5日 │10萬元    │鄭鎮豪、「鄭賴好」、林嘉鈴│
 ├──┼─────┼──────┼──────┼─────┼─────────────┤
 │16  │不詳      │98年3月6日  │98年12月20日│30萬元    │鄭鎮豪、「鄭賴好」、林嘉鈴│
 ├──┼─────┼──────┼──────┼─────┼─────────────┤
 │17  │不詳      │98年3月6日  │99年1月5日  │10萬元    │鄭鎮豪、「鄭賴好」、林嘉鈴│
 └──┴─────┴──────┴──────┴─────┴─────────────┘
附錄：論罪科刑法條：
中華民國刑法第201條
意圖供行使之用，而偽造、變造公債票、公司股票或其他有價證
券者，處3年以上10年以下有期徒刑，得併科3千元以下罰金。
行使偽造、變造之公債票、公司股票或其他有價證券，或意圖供
行使之用，而收集或交付於人者，處 1 年以上 7 年以下有期徒
刑，得併科 3 千元以下罰金。
中華民國刑法第302條
私行拘禁或以其他非法方法，剝奪人之行動自由者，處5年以下
有期徒刑、拘役或3百元以下罰金。
因而致人於死者，處無期徒刑或7年以上有期徒刑，致重傷者，
處3年以上10年以下有期徒刑。
第1項之未遂犯罰之。

司法院資訊處製作；財團法人民間司法改革基金會備份。
